臺灣臺北地方法院刑事判決　　　　　　　　　　　　　九十一年度訴字第七二六號
　　公　訴　人　臺灣臺北地方法院檢察署檢察官
　　被　　　告　甲○○　女　二.
右列被告因違反毒品危害防制條例案件，經檢察官提起公訴（九十一年度毒偵字第三
二０號、第八五四號）與移送併辦（九十一年度毒偵字第二二四七號），本院判決如
左：
    主  文
甲○○連續施用第一級毒品，處有期徒刑玖月；又連續施用第二級毒品，處有期徒刑
柒月，扣案第二級毒品甲基安非他命參包（總毛重壹點參玖公克，總淨重零點柒貳公
克，驗餘總淨重零點陸參公克），沒收銷燬之，扣案毒品吸食器壹組、玻璃球貳個均
沒收。應執行有期徒刑壹年，扣案第二級毒品甲基安非他命參包（總毛重壹點參玖公
克，總淨重零點柒貳公克，驗餘總淨重零點陸參公克），沒收銷燬之，扣案毒品吸食
器壹組、玻璃球貳個均沒收。
    事  實
一、甲○○前因施用第二級毒品安非他命，為本院於民國八十七年十月六日裁定將其
    送觀察、勒戒，因評定無繼續施用傾向，於同年十月二十七日出所，並由本院於
    同年十一月十八日以八十七年易緝字第三三四號判決判處免刑，同年十二月二十
    七日確定，猶不知悔改，在觀察勒戒出所後之八十七年十月間某日起，迄八十八
    年一月二十一日止（前開免刑判決確定後之五年內），又連續施用第二級毒品安
    非他命，為臺灣臺北地方法院檢察署檢察官於八十八年一月二十七日以八十八年
    聲觀字第一二九號聲請將其送觀察勒戒，由本院以八十八年度毒聲字第一七五號
    裁定准許，嗣經臺灣臺北看守所附設勒戒處所評估，認有繼續施用毒品傾向，復
    由本院於八十八年二月二十六日以八十八年度毒聲字第五二三號裁定令入戒治處
    所施以強制戒治；同署檢察官並於八十八年四月二十七日向本院聲請對甲○○簡
    易判決處刑（八十八年度偵字第二八五九號），而經本院於八十八年七月五日以
    八十八年度店簡刑字第一五九號判決判處有期徒刑六月，如易科罰金，以三百元
    折算一日，八十八年八月二十六日確定；然甲○○在本院於八十八年八月四日以
    八十八年度毒聲字第一八九六號裁定停止其戒治，所餘戒治期間付保護管束出所
    後，基於施用第一級毒品海洛因之概括犯意，自八十八年十一月二十二日起至九
    十一年二月二十七日止，在臺北市○○路○段三０四巷四十一號住所、臺北市○
    ○街某朋友住處等地，連續多次施用第一級毒品海洛因，另基於施用第二級毒品
    安非他命之概括犯意，自八十八年十一月五日起至九十一年二月二十五日止，在
    上址連續多次施用第二級毒品安非他命、甲基安非他命，嗣分別於附表編號二、
    六號所示之時間，經採取尿液送驗，呈含有第一級毒品海洛因之代謝物嗎啡反應
    ，及於附表編號一至六號所示之時間、經採取尿液送驗呈第二級毒品甲基安非他
    命、安非他命代謝後之甲基安非他命、安非他命反應，並於附表編號六所示時間
    扣得第二級毒品甲基安非他命三包（總毛重一．三九公克，總淨重０．七二公克
    ），及甲○○所有，供施用第二級毒品吸食器一組、玻璃球二個。
二、案經臺北縣警察局淡水分局、新莊分局報告臺灣臺北地方法院檢察署檢察官偵查
    起訴及移送併辦。
    理  由
一、訊據被告甲○○於審理時對右開事實坦承不諱；且有臺灣臺北地方法院檢察署受
    保護管束人尿液檢體監管紀錄表第一聯、第三聯，廣益醫事檢驗所濫用藥物檢驗
    報告、憲兵司令部刑事鑑識中心鑑驗通知書、臺灣鑑驗科技股份有限公司濫用藥
    物尿液檢驗報告在卷可稽（詳細內容與存卷頁數均如附表所載），該醫事檢驗所
    、鑑識中心、鑑驗公司分別以螢光偏極免疫分析法、液相萃取（溶劑萃取）前處
    理法、酵素免疫分析法、氣相層析質譜分析法為檢驗方式（詳如附表所載），其
    結果均信而有徵，足為本院認定之依憑；復有含晶體之塑膠袋三個及毒品吸食器
    一組、玻璃球二個扣案，前開含晶體之三包塑膠袋，經送內政部警政署刑事警察
    局予以分別編號鑑驗，編號一號毛重０．七九公克、淨重０．四四公克、驗餘淨
    重０．四０公克，編號二毛重０．六公克、淨重０．二八公克、驗餘淨重０．二
    三公克，編號三袋內僅餘極少量結晶物不足以採樣鑑驗、經有機溶劑洗滌後以洗
    滌液檢驗，均呈含甲基安非他命成分，此有該局九十一年九月十二日刑鑑字第０
    九一０二一七四０五號鑑驗通知書在卷可證，該局以呈色試驗法、氣相層析質譜
    分析法、核磁共振分析法為鑑驗，其結果亦信而有徵，足證扣案三包塑膠袋所含
    晶體物質確為第二級毒品甲基安非他命；上情均足以擔保被告首揭任意性自白與
    事實相符，事證明確，應予論處。
二、核被告甲○○所為，係違反毒品危害防制條例第十條第一項、第二項之施用第一
    級毒品、第二級毒品之罪；被告持有第一級毒品、第二級毒品之犯行，則為前述
    施用之犯行所吸收。被告多次施用第一級、第二級毒品之行為，均時間緊接、手
    段相同、復分別觸犯構成要件相同之罪名，被告亦自承均基於概括犯意反覆為之
    ，顯均屬連續犯，均應依刑法第五十六條之規定，分別以一罪論；而被告施用第
    一級毒品、第二級毒品之犯行，犯意各別，構成要件不同，行為互殊，應予分論
    併罰。而被告前因施用第二級毒品安非他命，為本院於八十七年十一月十八日以
    八十七年易緝字第三三四號判決判處免刑，八十七年十二月二十七日確定，又為
    本院於八十八年七月五日以八十八年度店簡刑字第一五九號判決判處有期徒刑六
    月，如易科罰金，以三百元折算一日，八十八年八月二十六日確定，此有本院前
    開二判決在卷足證（本院卷及臺灣臺北地方法院檢察署九十一年毒偵字第八五四
    號偵查卷第二頁參照），被告於五年內三犯毒品危害防制條例第十條之罪，應依
    該條例第二十條第三項之規定予以論罪科刑。爰審酌被告犯罪動機、目的、施用
    第一級毒品海洛因、第二級毒品安非他命之次數、時間長達三年、犯罪後態度等
    一切情狀，分別量處如主文所示之刑，並定其應執行刑，以資儆懲。
三、扣案第二級毒品甲基安非他命三包（總毛重一．三九公克，總淨重０．七二公克
    ，驗餘總淨重０．六三公克），應依毒品危害防制條例第十八條第一項前段規定
    ，不問屬於犯人與否，沒收銷燬之。而扣案施用毒品器具一組、玻璃球二個，為
    一般塑膠軟管、塑膠瓶、玻璃球等物所組成，難認係專供施用毒品所用之物，惟
    該等物品係被告所有，且為供被告犯本施用第二級毒品罪所用之物，此業據被告
    供承在卷（同署九十一年毒偵字第三二０號偵查卷第五頁、第十八頁參照），爰
    依刑法第三十八條第一項第二款規定沒收。
據上論斷，應依刑事訴訟法第二百九十九條第一項前段，毒品危害防制條例第十條第
一項、第二項、第十八條第一項前段，刑法第十一條前段、第五十六條、第五十一條
第五款、第三十八條第一項第二款，判決如主文。
本案經檢察官劉承武到庭執行職務
中      華      民      國    九十一      年     十二    月   二十      日
                              臺灣臺北地方法院刑事第三庭
                                  審判長  法  官    徐世禎
                                          法  官    郭惠玲
                                          法  官    姚念慈
右正本證明與原本無異。
如不服本判決，應於判決送達後十日內，向本院提出上訴狀上訴於臺灣高等法院（應
附繕本）。
                  書記官    林義盛
中      華      民      國    九十一      年     十二    月   二十      日
附錄本案論罪科刑法條全文：
毒品危害防制條例第十條
施用第一級毒品者，處六月以上五年以下有期徒刑。
施用第二級毒品者，處三年以下有期徒刑。
